臺灣彰化地方法院刑事判決　　　　　　　　　　　　　九十年度訴字第一一八號
　　公　訴　人　 臺灣彰化地方法院檢察署檢察官
　　被　　　告　 乙○○
　　指定辯護人　本院公設辯護人 丙○○
右列被告因毒品危害防制條例案件，經檢察官提起公訴（九十年度偵字第三一三０、
五四三０號），本院判決如左：
     主  文
乙○○連續販賣第二級毒品，處有期徒刑柒年貳月。扣案之安非他命貳包（合計毛重
參點貳公克）沒收銷燬；因販賣第二級毒品所得之新台幣肆仟元沒收，如全部或一部
不能沒收時，以其財產抵償之。又連續轉讓第一級毒品，處有期徒刑壹年陸月，扣案
之海洛因拾壹包（合計淨重約拾陸點伍柒公克）沒收銷燬。應執行有期徒刑捌年陸月
，扣案之安非他命貳包（合計毛重參點貳公克）及海洛因拾壹包（合計淨重約拾陸點
伍柒公克），均沒收銷燬之；因販賣第二級毒品所得之新台幣肆仟元沒收，如全部或
一部不能沒收時，以其財產抵償之。
其餘被訴部分無罪。
        事  實
一、乙○○前於民國（下同）七十六年間因販賣毒品海洛因案件，經台灣高等法院台
    中分院於七十七年六月二十九日判處有期徒刑九年四月，褫奪公權五年，於八十
    年經減刑為有期徒刑八年十月，於八十一年十二月十八日假釋，刑期至八十五年
    二月十二日屆滿，其假釋期滿未經撤銷，以已執行完畢論（不構成累犯），詎仍
    不知悔改，明知海洛因為毒品危害防制條例第二條第二項第一款之第一級毒品，
    安非他命為同條項第二款之第二級毒品，均不得非法轉讓、販賣，其因透由戊○○（另由台灣彰化地方法院檢察署檢察官另行偵辦）之介紹獲悉己○○有施用毒
    品之習慣，竟基於販賣第二級毒品以營利之概括犯意，於不詳時間、地點，向不
    詳姓名、年籍，綽號為「大胖」之成年男子，購得第二級毒品安非他命（數量不
    詳）後，自九十年四月中旬起，至九十年四月二十九日止，或以其所有之電話，
    或利用己○○所申請並暫借供其使用之0000000000號行動電話，與己○○所持有之0000000000號行動電話相互取得聯繫，在彰化縣彰化市
    櫻山飯店、皇筑飯店等地，連續以每包（毛重約零點五公克）一千元至二千元不
    等之價格，販賣第二級毒品安非他命與己○○共三次。又己○○因好奇欲嘗試施
    用第一級毒品，乙○○遂基於無償轉讓第一級毒品之概括犯意，先後於九十年四
    月中旬某日及同年月二十八日，在彰化縣彰化市櫻山飯店及位於彰化縣彰化市○○路○段六六八號全台飯店之六○三室內，無償轉讓第一級海洛因供己○○施用
    二次，另乙○○復透由戊○○之介紹而認識丁○○，起初因知悉戊○○有意追求
    丁○○，而賡續前揭無償轉讓第一級毒品之概括犯意，自九十年四月中旬起，在
    彰化縣彰化市櫻山飯店、或位於彰化縣彰化市之其他飯店，無償轉讓第一級毒品
    海洛因供丁○○施用，後則因而漸與丁○○熟識，乙○○遂以其所有或上開00
    00000000號行動電話與丁○○所有之0000000000號行動電話
    相互聯繫，於位於彰化縣彰化市之飯店內，連續無償轉讓第一級毒品海洛因供丁○○施用多次。嗣於九十年四月二十九日凌晨三時四十五分許，為警在全台飯店
    六○三室內查獲正在施用毒品之乙○○及己○○，並在乙○○所有之皮箱內扣得
    乙○○所有之第一級毒品海洛因十一包（淨重約十六點五七公克）、第二級毒品
    安非他命二包（毛重約三、二公克）等物。
二、案經彰化縣警察局彰化分局報請台灣彰化地方法院檢察署偵查起訴。
          理  由
一、訊據被告乙○○固坦承於上開時、地，為警扣得其所有之第一級毒品海洛因十一
    包（淨重約十六點五七公克）、第二級毒品安非他命二包（毛重約三、二公克）
    ，注射針筒四十支之事實，惟矢口否認有販賣第二級毒品安非他命及轉讓第一級
    毒品海洛因、第二級毒品安非他命之犯行，辯稱：伊與戊○○僅係在大陸認識之
    朋友，戊○○曾帶伊前往己○○家中一次，伊也曾看見戊○○與丁○○在一起，
    惟戊○○未曾介紹丁○○或己○○向伊購買毒品，伊也未曾在櫻山飯店或皇筑飯
    店販賣或轉讓毒品予丁○○及己○○云云。惟查：
（一）證人己○○於警局初訊中陳稱：「（你所吸食之安非他命是向何人購買？聯絡
      方式為何？）我是向乙○○購買的，以0000000000號行動電話聯絡
      ，我向乙○○購買二次，分別是在彰化市○○路櫻山飯店及彰化市皇筑飯店購
      買一小包，時間記不清楚，我是以新台幣一千五百元向他購買一小包，重量幾
      公克不詳。」（見偵查卷第八頁），於偵訊中陳稱：伊只有向乙○○買安非他
      命，沒有買海洛因，約一千五百元左右買一小包安非他命，最後一次算我比較
      便宜，只算一千元，但份量相同前後共向乙○○買三、四次，與乙○○是以伊
      所申請，但借給其使用之0000000000號行動電話聯絡，該支電話借
      其使用只有一、二天，後來至全台飯店要還乙○○錢，為警臨檢查獲，乙○○
      是四月份開始才有賣毒品給伊，伊是透過「阿翔」的介紹才認識乙○○，伊並
      沒有跟乙○○買海洛因，是在其那邊吸用，只有一、二次而已，乙○○是採注
      射方式，而伊是採吸用方式，不敢注射。海洛因都是乙○○讓伊免費吸食的，
      是伊開口向其說：「想吸食海洛因」，其就會給伊吸食，但不收錢，被逮捕那
      一天伊在乙○○那邊吸食之安非他命（應係海洛因，容後述）是其請伊用的，
      免費。」（見偵查卷第一０八頁、第一０七頁、第一０九頁），復於本院調查
      時結證稱：伊因施用毒品，需購買毒品，戊○○遂於九十年四月初，在其位於
      彰化縣永興街九十六巷十七號之住處，介紹伊與乙○○認識，之後伊便以公共
      電話或其所有之000000000號行動電話，與乙○○所有之行動電話及
      其申請借用與乙○○使用之0000000000號行動電話相互聯絡，先後
      在彰化縣彰化市櫻山飯店、皇筑飯店等處向乙○○購買第二級毒品安非他命三
      次，每次買大約可施用三、四次，價格約在一千元至二千元不等，每次都是我
      到飯店後，其才當場分裝的，海洛因則是乙○○免費給伊用的，有一次在皇筑
      飯店時，乙○○自己在那吸用時，伊因好奇才向乙○○要一些來用，另一次在
      查獲地點即全台飯店六０二號室給伊施用的，當時乙○○自己在施用，伊也是
      因為好奇才向其要一些來施用。又0000000000號之行動電話是伊託
      戊○○轉交給乙○○，因為乙○○之前就詢問過伊是否有多餘的卡片可供其使
      用，當時乙○○已搬離皇筑飯店，伊不知如何尋找其下落，恰巧戊○○到伊家
      去，才委請戊○○轉交手機，後來在永樂街口碰到乙○○，伊為還乙○○錢才
      會到乙○○住的全台飯店去，九十年四月二十七日、二十八日有以伊使用的0
      000000000號行動電話撥打0000000000號行動電話給乙○○，請乙○○幫忙找戊○○，因伊有東西被戊○○拿走，想要叫戊○○還伊東
      西等語（見本院卷一六七至一六九頁），證人己○○於警訊、偵查及本院調查
      時均證稱：伊確曾以0000000000號之行動電話與被告聯絡，並至櫻
      山、皇筑飯店等地交易第二級毒品安非他命及曾無償提供第一級品海洛因供伊
      施用等語，雖其對於向被告購買安非他命及被告轉讓海洛因之詳細時間、次數
      及金額，無法為確定之證述，然因此係生活上之瑣事，證人亦未能預料將來會
      為此作證，理當不會就每次交易之數量及金額為詳細之記載，故無法為確切之
      證述，此益徵證人應無誣陷被告之故意，是難以遽認證人之證述有瑕疵而無可
      採信，況經本院調查時屢次訊問被告與己○○是否有宿怨，被告均稱：無，直
      至本院審理中始改稱：己○○可能是有要向伊借錢，伊不借，其才因此懷恨在
      心，然被告已供稱：當天己○○是要向伊借住地方，才會於凌晨三時許和伊一
      起在全台飯店為警查獲等語，顯見渠等應有不錯之交情，否則豈可能一同於深
      夜時分，為警查獲渠等同處一室，且有共同施用毒品之情？尚難認被告與證人
      己○○確有嫌隙，證人己○○應無無故構詞誣陷之理，復參酌公訴人委請承辦
      警員調閱警訊中之錄音帶製作逐字筆錄參辦，依警局所檢送之逐字筆錄記載：
      「（問：你今天有無吸食？（己○○：沒有。）你是否有吸食安非他命或海洛
      因？）沒有，我已經兩天沒有吸食，我最後一次吸食是四月二十七、二十八日
      。（問：你是使用海洛因還是安非他命？）安非他命。（問：你所吸食之安非
      他命是向何人購買？（己○○點頭）請你用說的我們只有錄音而已，是否是乙○○？）對。（問：那海洛因他有無販賣？）海洛因我沒有用。（警方：你坦
      白講，因為這可以調通聯紀錄，有什麼需要可以向法官請求幫忙，你幫法官多
      抓幾個，那你的罪刑也可以減輕）我怕她報復。（問：他賣你的價格是怎樣？
      ）不一定。我很少跟她買（買幾次？）買二、三次。（那你今天是來向她買嗎
      ？）我今天是來還他錢，因為之前有欠她錢。（你之前有向她買嗎？）是的。
      開庭時我可不可以不要和他一起。我怕她…。」，證人己○○於警訊時係供述
      被告有販賣予其安非他命之情後，承辦員警為鼓勵其供出被告是否另涉有販賣
      海洛因之罪嫌，始向其稱可邀減刑之寬典，惟證人己○○仍堅稱被告並無販賣
      予其海洛因之情，顯見證人亦絕無為邀減刑之寬典，而設詞誣陷被告之情，再
      證人亦確因施用毒品，業經台灣彰化地方法院檢察署檢察官以九十年毒偵字第
      三四六五號、九十年度毒偵緝字第四六二、四六三號不起訴處分確定，此有該
      不起訴處分書可按，是以證人己○○之證述應堪採信。
（二）又證人丁○○於偵查中結證稱：「（與乙○○是何關係？）只是朋友關係。
      （有無向乙○○買毒品？）沒有向她買毒品，因我一位叫「阿翔」（即戊○○
      ）的朋友與我很熟，帶我去洪女那邊，都是洪女拿給阿翔，阿翔再將毒品給我
      施用，可能因為阿翔與他很熟，所以毒品都未跟我收錢，印象中都是阿翔帶我
      一起過去找他，有時我過去時，毒品都已放在桌子上，且大多時後我過去時，
      他們二人都已在那邊。（去何處拿毒品？）櫻山飯店，第一次是阿翔帶我去，
      他表示要帶我去認識「嫂子」，那次是他無償提供毒品給阿翔，再給我，之後
      都是他們打電話給我，我再過去。（至目前共向乙○○拿過幾次？）約有二、
      三次左右。」等語，復於本院調查時結證稱：九十年四月初起，因戊○○曾帶
      伊前往櫻山飯店認識綽號「嫂子」之乙○○，乙○○自該次起，即多次無償提
      供第一級毒品供伊施用，乙○○提供毒品供伊施用時，戊○○不一定在場，伊
      是以0000000000號行動電話與乙○○相互聯絡，伊曾至櫻山飯店找
      過乙○○，但沒去過乙○○家，渠等每次見面都在飯店見面，也有去過彰化市
      其他飯店，但名字忘記了，每次見面時乙○○都有拿毒品供伊施用，伊是將第
      一級毒品海洛因置放於注射針筒後注射之方式施用，針筒有時是伊帶去的，有
      時是乙○○提供的，伊至飯店時，有時戊○○也在飯店，叫伊將放於桌上之毒
      品拿去施用，有時是乙○○單獨與伊聯絡，說要拿毒品給伊施用，渠等最後一
      次見面，約在九十年四月底，在全台飯店等語；雖其對被告無償轉讓毒品之次
      數及當時在之人為何？記憶已有所不清，然對於被告確實無償轉讓第一級毒品
      供其施用之事實，則堅指如一，且本件該部分事實之所以查獲，係因證人己○○供出其曾與被告以000000000000之行動電話相互取得聯繫，經
      公訴人向中華電信公司調閱上開電話之通聯紀錄，並核發偵查指揮書指揮彰化
      縣警察局彰化分局繼續追查毒販下游之購毒人口，始循線查獲之，當時證人丁○○施用毒品之犯行已經本院以九十年度訴字第四五二號判處有期徒刑十一月
      確定，有該判決書可按，其已無從因供出毒品之來源而邀減刑之寬典，被告亦
      自承其與證人丁○○並無恩怨，證人丁○○當無設詞誣陷之理，更無需甘冒觸
      犯偽證罪之風險，而為虛偽不實之陳述，復參以證人戊○○於警訊及本院調查
      時均證稱：丁○○與伊有至櫻山飯店找乙○○之情，雖其否認知道乙○○有提
      供毒品予丁○○施用，並證稱：丁○○確曾至櫻山飯店找伊與乙○○一起施用
      毒品，伊及丁○○所施用之毒品係渠等自行帶過去的云云，然其於警訊中已曾
      供稱：丁○○與伊同往櫻山飯店時有帶針筒、綁手之橡皮管及食鹽水，但沒有
      看到他帶毒品等語，證人丁○○若真已自備有毒品及吸食工具，其大可自行尋
      找一隱密處施用毒品，何需屢次不辭辛勞至飯店與被告一起施用？證人戊○○
      嗣後所證述雖有維護被告之嫌，然其確曾與證人丁○○及被告於櫻山飯店一起
      施用毒品之情，則已堪認定，益證證人丁○○之證述信而有徵，堪已採信。
（三）次查己○○曾多次以其所有之0000000000號行動電話，與其申請借
      用與乙○○使用之0000000000號行動電話相互聯絡等情，除據己○○屢次證述綦詳外，證人丁○○於本院調查時結證稱：乙○○的行動電話為何
      ，伊不記得了，但己○○與乙○○為警查獲後，己○○有再與伊見面，當時乙○○的電話是讓己○○拿著，己○○有說電話裡面的卡片是她申請的，又00
      00000000號之行動電話是乙○○的朋友「大胖」的，伊去櫻山飯店有
      遇到過他，「大胖」有打電話給伊過，伊才知道這支電話等語，而被告於偵審
      中亦供稱：伊為警查獲時，身上所攜帶之毒品係向綽號「大胖」之男子所購買
      的等語，雖其於本院審理中否認曾與大胖聯絡過，然其於警訊及偵查中已均曾
      供稱：曾與大胖以電話聯絡過等語（見偵卷第二十五頁、第四十二頁），且衡
      諸常情，被告既係向大胖購買毒品，若不曾聯繫過如何確定交易之時間、地點
      、數量及價格？是被告嗣後始翻異否認曾與大胖聯絡過之事實，不足採信，被
      告確曾與大胖有以電話聯繫之情，洵堪認定，復參以該0000000000
      號行動電話確與己○○所有之0000000000號行動電話、丁○○所有
      之00000000000號行動電話及0000000000號行動電話有
      多次之通話紀錄，此有中華電信股份有限公司台灣中區電信分公司函覆之00
      00000000號行動電話號行動電話雙向通聯紀錄在卷足憑，再參酌證人
      甲○○於警訊中證稱：0000000000號之行動電話係伊所申請，但都
      是伊朋友葉桂美在使用，伊不認識乙○○，但曾聽其友人說要向乙○○購買安
      非他命等語，是互核證人等之證述及通聯紀錄，被告確曾以00000000
      00號行動電話與證人等聯繫毒品買賣及轉讓事宜之情，亦已堪認定，從而，
      亦益徵證人己○○與丁○○之上開證述確與事實相符，渠等之證述洵堪採信。
（四）再查證人己○○於本院調查時結證稱：每次伊向乙○○所購買之毒品，均係乙○○當場分裝的，海洛因及安非他命均係粉末狀，有因分裝而耗損之虞，且若
      分裝成數小包，其所購買之數量亦難以仔細計算，以毒品價值之昂貴，被告如
      係一次購買大量毒品，應無以將毒品分裝成數小包之方式販入，顯見被告所辯
      販入之初即已分裝好云云，委無足採，是以若被告確無販賣行為，應無需甘冒
      耗損之風險而將其所購得之毒品分裝。此外，復有扣案之乙○○所有之第一級
      毒品海洛因十一包，合計淨重約十六點五七公克及第二級毒品安非他命二包，
      毛重約三點二公克足資佐證，而上開扣案毒品經送化驗之結果確係海洛因及安
      非他命無訛，此有法務部調查局第0000000號鑑定通知書及彰化縣警察
      局彰化分局查獲涉嫌毒品危害防制條例毒品初驗報告單各一紙附卷可按。
（五）至辯護人以證人己○○於警訊中之證述係違法搜索而來，且係夜間詢問，不具
      證據能力云云置辯，惟本案係因警察臨檢全台飯店，而當場查獲被告與證人己○○有施用毒品之情，並進而循線查獲上情，縱認警方執行臨檢實係違法搜索
      ，然證人己○○於警局中之供述，並非直接因違法搜索而取得之證據，違法搜
      索之效力是否及於衍生的證據，應予釐清：
      （１）按違法搜索扣押之證據，乃員警非法搜索行為的直接結果，屬於第一次
      的證據；而自違法行為取得的證據，直接或間接再次取得之證據，為第二次證
      據或衍生證據。違法搜索扣押而取得之證據，固無證據能力，惟衍生證據，是
      否無證據能力而應予排除，此乃違法取得證據排除使用範圍之「放射效力問題
      」，也就是美國法上所稱「毒樹果實理論」至於違法行為而衍生證據，是否應
      予排除，不能一概而論，依「毒樹果實理論」，原則上固然排除衍生證據，但
      是在個案適用時，亦有許多的例外原則，法院尚須權衡考量偵查機關是否惡意
      違法取證、強制處分之法規範目的是否因援用衍生證據而受損害、排除該違法
      取證而衍生獲得之證據，對於制止警方不法行為影響等情。
    （２）經查證人己○○於警訊中係於九十年四月二十九日上午六時二十分許至
      上午七時三十分許接受訊問，此有警訊筆錄中所載訊問之時間及完成時間可按
      ，辯護人誤以證人己○○係於上午三時四十五分至六時許接受訊問，而認該警
      訊筆錄係於夜間為之，容有誤會，先予敘明。次查證人己○○於偵查中及本院
      調查中均結證稱：被告確有販賣第二級毒品予伊，及轉讓第一級毒品之情，其
      證述之販賣與轉讓之時間、地點亦均與其於警訊中之供述大致相符，顯見證人
      己○○於警訊中之供述係出於自由意志為之，具有自由性、任意性，亦即本案
      衍生證據之證人證詞，具有相當之獨立性，是縱認本案中員警係違法搜索，其
      行為之違法性與證人證詞之間，業因證人獨立個人意思之介入，而減低二者間
      之關連性，員警違法搜索之違法性與證人證詞之間，既未有如此直接的關連性
      ，未有必然的因果關係，尚難認本案警察違法搜索違法性之射程範圍及於證人
      證詞。從而，本案縱認「樹雖中毒，但毒性並不影響於果實」，證人己○○證
      詞仍具有證據能力，並不因先前違法搜索而排除證人證據，仍得採用證人己○○證詞為本案判決基礎。
（六）另經本院函請彰化縣警察局彰化分局查明被告是否於九十年三月至五月間有於
      櫻山及皇筑飯店之住房紀錄，雖經函覆未發現相關之住房紀錄，然此或係被告
      以他人名義為住房之登記，或係上開飯店未確實為住房之紀錄，遽難以此即為
      被告確實未於上開飯店住宿之認定。
（七）末查被告曾於七十六年間，因販賣毒品案件，經台灣高等法院台中分院判處有
      期徒刑九年四月，褫奪公權五年確定，此有台灣高等法院被告全國前案紀錄表
      可按，被告應知販賣毒品處罰罪責之重。雖被告堅稱不知其販入第二級毒品安
      非他命之價格，證人己○○亦無法確定買次購買之數量為何，惟若無得從中賺
      取差價以營利，被告豈會甘冒刑罰重責而販賣安非他命與己○○之理？足見被
      告販賣予己○○第二級毒品，確具有圖利之意圖甚明。
綜上諸情，顯見被告所辯稱未販賣第二級毒品安非他命及轉讓第一級毒品之海洛因等
情，係屬事後圖卸刑責之詞，不足採信，本件事證已甚明確，被告右揭犯行，均堪認
定。
二、查海洛因係毒品危害防制條例第二條第二項第一款所規定之第一級毒品；安非他
    命則為同條項第二款所稱之第二級毒品，依法不得販賣、轉讓，是核被告所為係
    犯毒品危害防制條例第四條第二項之販賣第二級毒品罪及同條例第八條第一項之
    轉讓第一級毒品罪。其持有毒品海洛因或安非他命之低度行為，應各被販賣或轉
    讓各該毒品之高度行為所吸收，均不另論罪。又其前開多次販賣安非他命之犯行
    ，及多次轉讓海洛因之犯行，其各自之犯罪時間緊接，各自之犯罪構成要件亦各
    相同，顯皆係基於概括之犯意反覆為之，均應依照刑法第五十六條連續犯之規定
    ，分別論以一販賣安非他命罪及轉讓海洛因罪，且除就其中販賣第二級毒品罪之
    法定刑為無期徒刑部分依法不得加重外，餘則加重其刑。被告所犯上開二罪，其
    犯意各別，犯罪時間不同，犯罪構成要件亦屬有異，應予分論併罰。爰審酌被告
    前已因販賣毒品案件遭判重刑，仍不知悛悔，猶販賣及轉讓毒品，不僅危害他人
    之身體健康，更肇致鉅大之社會成本，犯後仍設詞推卸，毫無悔意，惟因其所得
    利益尚屬有限，且販賣之時間尚非長久，尚非屬毒販之大、中盤商等一切情狀，
    分別量處如主文所示之刑，並定應執行刑。扣案之海洛因十一包（合計淨重十六
    點五七公克，及安非他命二包（含塑膠袋實際毛重三點二公克），均為查獲之毒
    品，皆應依毒品危害防制條例第十八條第一項前段之規定宣告沒收銷燬之。又被
    告販賣第二級毒品與己○○三次，得款約四千元，亦應依毒品危害防制條例第十
    九條第一項之規定宣告沒收，如全部或一部不能沒收時，則以其財產抵償之。至
    扣案之注射針筒四十支，雖係被告所有，然據其供稱係預備供自己施用毒品之用
    ，經查被告本身確有施用第一、二級毒品之習慣，是其所稱尚非無據，故該扣案
    之注射針筒四十支與本件販賣第二級毒品及轉讓第一級毒品海洛因之犯行應無關
    ，應於被告所另涉之施用第一、二級毒品案件中宣告沒收，爰不於此宣告沒收，
    再於詹芷玲身上所查獲之第一級毒品海洛因三包（毛重約一公克）、第二級毒品
    安非他命一包（毛重約○、五公克）、玻璃吸管二支、塑膠吸管四支等物，雖據
    己○○供述係被告所有，然業為被告所否認，經查己○○本身亦有施用毒品之習
    慣，而上開物品又係於己○○身上查獲，則上開物品是否確為被告所有，實非無
    疑，又無積極之證據足認上開物品確係被告所有，或與本件犯行有關，爰不併宣
    告沒收及沒收消燬之，併予敘明。
三、無罪部分：
（一）公訴意旨另以：被告乙○○在前揭各飯店無償轉讓第二級毒品安非他命供己○○施用，因認被告乙○○涉有違反毒品危害防制條例第八條第二項之轉讓第二
      級毒品罪嫌。
（二）按犯罪事實，應依證據認定之，無證據不得推定其犯罪事實；又不能證明被告
      犯罪者，應諭知無罪之判決，刑事訴訟法第一百五十四條、第三百零一條第一
      項分別定有明文。復按認定不利於被告之事實，須依積極證據，茍積極證據不
      足為不利於被告事實之認定時，即應為有利於被告之認定，更不必有何有利之
      證據；事實之認定，應憑證據，如未能發現相當證據，或證據不足以證明，自
      不能以推測或擬制之方法，以為裁判基礎；再者認定犯罪事實所憑之證據，雖
      不以直接證據為限，間接證據亦包括在內，然而無論直接或間接證據，其為訴
      訟上據為有罪之認定。迭經最高法院三十年上字第八一六號、四十年台上字第
      八六號、七十六年台上字第四九八六號著有判例可稽。本件公訴人認被告涉有
      右揭犯行之證明，無非以證人己○○於偵查中之證述為其主要論據，被告則堅
      決否認有何無償轉讓第二級毒品之犯行。
（三）經查：證人己○○於偵查中係證述：「（何時開始吸食海洛因？）今年四月初
      開始吸的，我沒有跟乙○○買海洛因，是在她那邊吸用，只有一、二次而已，
      乙○○是注射方式，而我是採吸用方式，不敢注射。（乙○○身邊是否一直有
      海洛因、安非他命貨源不斷？）不一定。（海洛因他都讓你吸食免費？）是我
      開口向她說：「想吸食海洛因」，她就會給我吸食，但不收錢，被逮那一天我
      在她那邊吸食之安非他命是她請我用的，免費。」（見偵查卷第一０八頁、第
      一０九頁），證人己○○並未提及被告曾於每次其前往購買毒品時，轉讓第一
      級毒品海洛因或第二級毒品安非他命招待其無償使用之情，雖其曾提及為警查
      獲當天乙○○有免費提供安非他命供其施用之情，然觀諸於偵查中係就己○○
      是否有吸食海洛因及海洛因為何人提供等情為訊問，己○○亦針對此為證述，
      於證述中突提及另有無償提供安非他命供吸食一情，是否有口誤之虞，實非無
      疑，再參以其於本院調查中均僅證稱：乙○○只有免費提供伊施用第一級毒品
      一、二次，最後一次在全台飯店，當時乙○○自己在施用，伊也是因為好奇才
      向其要一些來施用等語，另其於警訊中供稱：其最後一次施用安非他命係在九
      十年四月二十八日凌晨一時許，在其自己的房間內吸食等語，是證人己○○於
      偵查中證述為警查獲當天被告曾無償轉讓安非他命供其施用乙情，應係口誤，
      而非真實。是以公訴人認被告尚涉有連續轉讓第二級毒品之罪嫌，容有未洽。
（四）從而，公訴人所舉之證據不足以證明被告有轉讓第二級毒品之犯行，本院復查
      無其他積極證據足認被告確有公訴人所指此部分之犯行，不能證明被告確有該
      部分犯罪，揆諸上揭說明，就該部分應為無罪之諭知。
四、據上論斷，應依刑事訴訟法第二百九十九條第一項前段、第三百零一條第一項，
    毒品危害防制條例第四條第二項、第八條第一項、第十八條第一項前段、第十九
    條第一項，刑法第十一條前段、第五十六條、第五十一條第五款，判決如主文。
本案經檢察官許嘉龍到庭執行職務。
中    華    民    國      九十一      年       二      月      十九     日
                                  臺灣彰化地方法院刑事第一庭
                                        審判長法  官  葉  榮  郎
                                              法  官  吳  俊  螢
                                              法  官  簡  璽  容
右正本證明與原本無異。
如不服本判決，應於判決送達後十日內向本院提出上訴狀（須附繕本）。
                    法院書記官  王  惠  嬌
中    華    民    國      九十一      年       二      月     二十一    日
毒品危害防制條例第四條
運輸、販賣第一級毒品者，處死刑或無期徒刑；處無期徒刑者，得併科新臺幣一千萬
元以下罰金。
製造、運輸、販賣第二級毒品者，處無期徒刑或七年以上有期徒刑得併科新臺幣七百
萬元以下罰金。
製造、運輸、販賣第三級毒品者，處五年以上有期徒刑，得併科新臺幣五百萬元以下
罰金。
製造、運輸、販賣專供製造或施用毒品之器具者，處一年以上七年以下有期徒刑，得
併科新臺幣一百萬元以下罰金。
前四項之未遂犯罰之。
毒品危害防制條例第八條：
轉讓第一級毒品者，處一年以上七年以下有期徒刑，徥併科新臺幣一百萬元以下罰
　金。
轉讓第二級毒品者，處六月以上五年以下有期徒刑，得併科新臺幣七十萬元以下罰
　金。
轉讓第三級毒品者，處三年以下有期徒刑，得併科新臺幣三十萬元以下罰金。
　前三項之未遂犯罰之。
